最　高　行　政　法　院　裁　定
                                     100年度裁字第2356號
上  訴  人　牛玉津
被 上訴 人　台灣電力股份有限公司
代　表　人　陳貴明
上列當事人間有關人事行政事務事件，上訴人對於中華民國99年
11月25日臺北高等行政法院99年度訴字第1630號判決，提起上訴
，本院裁定如下：
　　主  文
上訴駁回。
上訴審訴訟費用由上訴人負擔。
　　理  由
一、按對於高等行政法院判決之上訴，非以其違背法令為理由，
    不得為之，行政訴訟法第242條定有明文。依同法第243條第
    1項規定，判決不適用法規或適用不當者，為違背法令；而
    判決有同條第2項所列各款情形之一者，為當然違背法令。
    是當事人對於高等行政法院判決上訴，如依行政訴訟法第24
    3條第1項規定，以高等行政法院判決有不適用法規或適用不
    當為理由時，其上訴狀或理由書應有具體之指摘，並揭示該
    法規之條項或其內容；若係成文法以外之法則，應揭示該法
    則之旨趣，倘為司法院解釋或本院之判例，則應揭示該判解
    之字號或其內容。如以行政訴訟法第243條第2項所列各款情
    形為理由時，其上訴狀或理由書，應揭示合於該條項各款之
    事實。上訴狀或理由書如未依此項方法表明者，即難認為已
    對高等行政法院判決之違背法令有具體之指摘，其上訴自難
    認為合法。
二、本件上訴人對於臺北高等行政法院99年度訴字第1630號判決
    （下稱原判決）提起上訴，雖略以：（一）原判決雖引用司
    法院釋字第305號解釋，惟其究係引用該號解釋之那一部分
    並未說明，且原判決亦未說明不採中央法規標準法第16條、
    勞動基準法施行細則第84條規定之理由，逕認上訴人與被上
    訴人間係屬私法上之契約關係，不存在公務員身分關係，顯
    有判決不備理由之違法。又上訴人業於原審主張依公務人員
    保障法之規定，上訴人之公務人員身分不該憑空消失，且依
    中央法規標準法第16條規定，被上訴人公司之人事規章已不
    得適用，原審就此未說明理由，亦有不備理由之違法。再者
    ，上訴人未能依法辦理銓敘審定及退休，係被上訴人主管之
    人事人員失職所致，依公務人員任用法施行細則第22條規定
    ，自應由被上訴人負責，惟原判決未說明何以不採行政院勞
    工委員會民國（下同）93年6月21日勞動一字第0930029283
    號函之見解及上訴人之主張，亦有不備理由、認事用法顯違
    背法令。（二）上訴人係依公務人員任用法任用，並依政風
    機構人員設置條例規定，調派至各機關掌理政風業務之政風
    人員，與所在機關間並無私法上契約關係，僅係依勞動基準
    法施行細則第50條規定，而為具有公務員兼具勞工身分者，
    原判決就上訴人與被上訴人間是否有公務員之身分關係，未
    依職權調查證據及事實，且未依論理及經驗法則判斷事實真
    偽，亦有違行政訴訟法第133條及第189條規定。（三）依中
    央法規標準法第18條規定、公務人員任用法第33條、行政程
    序法第174條之1及同法第175條規定，經濟部所屬事業機構
    人事管理準則暨其實施要點及台灣電力股份有限公司人員任
    雇調派施行細則，業於93年1月1日起失效，亦不應再採為判
    決依據等語，為其論據。惟核上訴狀所載內容，或係重述其
    在原審業經主張而為原判決摒棄不採之陳詞，或係就原審取
    捨證據、認定事實之職權行使事項，指摘其為不當，或係執
    其歧異之見解，就原審所為論斷或駁斥其主張之理由，泛言
    原判決有判決不備理由及認事用法違背法令，而未具體表明
    原判決究竟有如何合於不適用法規或適用不當、或有行政訴
    訟法第243條第2項所列各款之情形，尚難認為已對原判決之
    如何違背法令有具體之指摘。依首揭規定及說明，應認其上
    訴為不合法，應予駁回。又原判決縱有未於判決中加以論斷
    者，惟尚不影響於判決之結果，與所謂判決不備理由之違法
    情形亦不相當，是依首開規定及說明，應認其上訴為不合法
    。另原判決僅係以經濟部所屬事業機構人事管理準則暨其實
    施要點及台灣電力股份有限公司人員任雇調派施行細則，說
    明上訴人於69年調派至被上訴人處任職後之職位歸級列等之
    管理依據，並非以之為認定上訴人與被上訴人間是否存在公
    務員身分關係之法令依據，併此敘明。
三、據上論結，本件上訴為不合法。依行政訴訟法第249條第1項
    前段、第104條、民事訴訟法第95條、第78條，裁定如主文
    。
中　　華　　民　　國　　100　 年　　9　　 月　　22　　日
                    最高行政法院第二庭
                        審判長法官　劉　鑫　楨
                              法官　姜　素　娥
                              法官　吳　慧　娟
                              法官　許　瑞　助
                              法官　李　玉　卿

以  上  正  本  證  明  與  原  本  無  異
中　　華　　民　　國　　100　 年　　9　　 月　　23　　日
　　　　　　　　　　　　　　　書記官　楊　子　鋒